臺灣桃園地方法院刑事判決　　　　　　　 96年度易字第624號
公　訴　人　臺灣桃園地方法院檢察署檢察官
被　　　告　丁○○
　　　　　　　　　　號（
上列被告因竊盜案件，經檢察官提起公訴（96年度偵字第7487號
、第8828號），被告於本院通常程序審理中自白，本院改依簡式
審判程序審理，爰判決如下：
    主  文
丁○○所犯如附表所示之罪，均累犯，各處如附表所示之刑，如
附表所示之物沒收；應執行有期徒刑參年陸月，如附表所示之物
均沒收。
    事  實
一、丁○○曾因肅清煙毒條例案件、重傷害案件，分別經臺灣高
    等法院花蓮分院以87年度上訴字第11號、臺灣花蓮地方法院
    87年度少連訴字第9 號判決各判處有期徒刑各3 年2 月確定
    ，經定執行刑為有期徒刑6 年，入監執行後，於民國91年5
    月29日假釋付保護管束出監，又因施用第一級毒品、施用第
    二級毒品案件分別經本院以92年度訴字第1206號判決判處有
    期徒刑9 月、有期徒刑5 月，應執行有期徒刑1 年1 月確定
    ，而丁○○前揭肅清煙毒條例案件、重傷害案件之假釋經撤
    銷後之殘刑，與上開施用毒品案件接續執行，於95年8 月31
    日縮短刑期執行完畢（構成累犯）。詎丁○○仍未知警惕，
    意圖為自己之不法所有，分別於附表所示之時、地，以附表
    所示之方式竊取如附表所示被害人之物品。嗣先後於：(一)96
    年3 月13日凌晨0 時17分許，為警在桃園縣平鎮市204 號循
    線查獲，並扣得丁○○所有但與本案竊盜無關而放置在張桂
    財桃園縣平鎮市204 號住處內之開口扳手1 支、一字起子1
    把、尖嘴鉗3 把、開鎖工具1 把，在竊得之GT-7171 號自小
    客車上扣得其所有但與本案竊盜無關之開鎖工具1 把、用以
    竊取附表編號二、三、四之車牌但非丁○○所有之開口扳手
    1 支。(二)於96年4 月14日凌晨4 時25分許，在桃園縣龍潭鄉
    ○○路上華段108 號前為警查獲，並在竊得之AY-7765 號自
    小客車車上扣得丁○○所有用以竊取附表編號六、八至十所
    用之扳手2 支，丁○○所有但與本案竊盜無關之起子1 支、
    鑰匙2 支、非丁○○所有而用以竊取附表編號五之鑰匙1 支
    。
二、案經桃園縣政府警察局平鎮分局、龍潭分局報請臺灣桃園地
    方法院檢察署檢察官偵查起訴。
    理  由
一、本件被告丁○○所犯並非死刑、無期徒刑、最輕本刑為3 年
    以上有期徒刑之罪或高等法院管轄第一審案件，而於準備程
    序進行中，被告先就被訴事實為有罪之陳述，經告知簡式審
    判程序之旨，並聽取公訴人、被告之意見後，由本院合議庭
    以裁定由受命法官獨任進行簡式審判程序，核先敘明。
二、訊據被告丁○○於本院審理中坦承上開犯行，核與證人乙○○、丙○○、戊○○、錡宏科技股份有限公司職員甲○○、
    陳銘杰、邱金山、秦茂松、宋和軒、陳錫輝、邱進發於警詢
    指述財物遭失竊等情大致相合，復有贓物認領保管單9 張（
    乙○○、戊○○、丙○○、甲○○、陳銘杰、邱金山、宋和
    軒、陳錫輝、邱進發）、車輛竊盜車牌失竊資料個別查詢報
    表- 查詢車輛認可資料2 份（GT-7171 號、AY-7765 號、73
    21-JU 號）、車牌失竊資料畫面2 紙（BA-5233 號、6897-K
    U 號）、桃園縣政府警察局平鎮分局搜索扣押筆錄及扣押物
    品目錄表、桃園縣政府警察局龍潭分局扣押筆錄及扣押物品
    目錄表各1 份、現場照片數張、失竊物品及竊盜工具照片數
    張在卷可參，並扣得被告所有但與本案竊盜無關而放置在張
    桂財桃園縣平鎮市204 號住處內之開口扳手1 支、一字起子
    1 把、尖嘴鉗3 把、開鎖工具1 把，在被告竊得之GT-7171
    號自小客車上扣得其所有但與本案竊盜無關之開鎖工具1 把
    、用以竊取附表編號二、三、四之車牌但非被告所有之開口
    扳手1 支；在被告竊得之AY-7765 號自小客車車上扣得被告
    所有用以竊取附表編號六、八至十所用之扳手2 支、被告所
    有但與本案竊盜無關之起子1 支、鑰匙2 支、非被告所有而
    用以竊取附表編號五之鑰匙1 支等物扣案可證。足認被告自
    白與事實相符。是被告普通竊盜及攜帶兇器竊盜犯行明確，
    應依法論科。
三、查扳手主要構成部分為鋼鐵材質，質地堅硬，客觀上具有危
    險性，可供作兇器使用，為公眾所周知之事，故核被告丁○○附表編號一、五、七之犯行，係犯刑法第320 條第1 項竊
    盜罪，所犯附表編號二至四、六、八至十之犯行，係犯刑法
    第321 條第1 項第3 款攜帶兇器竊盜罪（檢察官已就附表編
    號七之犯行更正起訴法條刑法第321 條第1 項第3 款攜帶兇
    器竊盜罪為刑法第320 條第1 項竊盜罪，爰不依據刑事訴訟
    法第300 條變更起訴法條。）。被告所犯上開各罪，犯意各
    別，且侵害不同被害人之財產法益，應予分論併罰之。被告
    有事實欄所列之前案科刑情形，有臺灣桃園地方法院檢察署
    刑案資料查註紀錄表、臺灣高等法院被告前案紀錄表各1 份
    在卷可按，其受有期徒刑之執行完畢後，5 年內故意再犯本
    件有期徒刑以上之罪，為累犯，應依刑法第47條第1 項之規
    定，加重其刑。爰審酌被告雖犯後坦承犯行並深表悔悟態度
    良好，及其犯罪之動機、目的、犯罪態樣、造成被害人之損
    害程度、智識程度，惟參酌被告平日素行不良，前已有竊盜
    前案紀錄，仍未知悔悟為本件竊盜犯行，有臺灣高等法院被
    告前案紀錄表可參等一切情狀，而量處如主文所示之刑，並
    定應執行之刑示懲。末查，被告於96年4 月14日凌晨4 時25
    分許為警在AY-7765 號自小客車車上扣得之扳手2 支，係被
    告所有用以竊取附表編號六、八至十所用之扳手，業經被告
    於本院審理中供承不諱，應依刑法第38條第1 項第2 款諭知
    沒收，其餘扣案物品，或非屬被告所有，或非與本案竊盜相
    關，已如上述，亦經被告於本院審理中供述明確，均不依刑
    法第38條第1 項第2 款規定諭知沒收。
據上論斷，應依刑事訴訟法第273 條之1 、第299 條第1 項前段
，刑法第321 條第1 項第3 款、第320 條第1 項、第47條第1 項
、第51條第5 款、第38條第1 項第2 款，刑法施行法第1 條之1
第1 項、第2 項前段，判決如主文。
本案經檢察官徐文豪到庭執行職務。
中　　華　　民　　國　　96　　年　　5　　月　　31 　　日
                        臺灣桃園地方法院刑事第四庭
                                    法  官  蘇昭蓉
以上正本證明與原本無異。
如不服本判決，應於判決送達後10日內，向本院提出上訴狀。
                                    書記官  韓若玉
中　　華　　民　　國　　96　　年　　5 　　月　　31　　日
附錄法條：刑法第321條、第320條
中華民國刑法第321條
（加重竊盜罪）
犯竊盜罪而有左列情形之一者，處 6 月以上、 5 年以下有期徒
刑：
一  於夜間侵入住宅或有人居住之建築物、船艦或隱匿其內而犯
    之者。
二  毀越門扇、牆垣或其他安全設備而犯之者。
三  攜帶兇器而犯之者。
四  結夥三人以上而犯之者。
五  乘火災、水災或其他災害之際而犯之者。
六  在車站或埠頭而犯之者。
前項之未遂犯罰之。
中華民國刑法第320條
（普通竊盜罪、竊佔罪）
意圖為自己或第三人不法之所有，而竊取他人之動產者，為竊盜
罪，處 5 年以下有期徒刑、拘役或 5 百元以下罰金。
意圖為自己或第三人不法之利益，而竊佔他人之不動產者，依前
項之規定處斷。
前二項之未遂犯罰之。
附表：
┌─┬──┬─────┬───┬─────┬───────┬────┬──┐
│編│時間│  地點    │被害人│竊取物品  │犯罪方式      │所犯法條│沒收│
│號│    │          │      │          │              │、刑度  │之物│
├─┼──┼─────┼───┼─────┼───────┼────┼──┤
│一│96年│桃園縣桃園│洪銘煌│車號GT-717│趁乙○○疏未取│竊盜（刑│無。│
│　│2 月│市○○路1 │所有、│1號自用小 │下車鑰匙之際下│法第320 │    │
│　│26日│段17號前  │交洪寅│客車      │手行竊，並改懸│條第1 項│    │
│　│凌晨│          │棋使用│          │掛5292-DZ 號車│），處有│    │
│　│4 時│          │      │          │牌後，供己使用│期徒刑伍│    │
│  │許  │          │      │          │。            │月。    │    │
├─┼──┼─────┼───┼─────┼───────┼────┼──┤
│二│96年│新竹縣竹東│彭宗毅│車號BA-523│以非被告所有之│攜帶兇器│無。│
│　│3 月│鎮○○街62│      │3號自用小 │開口扳手竊取，│竊盜（刑│    │
│　│10日│5 巷2 號前│      │客車車牌2 │並改懸掛在車號│法第321 │    │
│　│晚間│          │      │面        │5292-DZ 號自小│條第1 項│    │
│　│6 時│          │      │          │客車上，以避免│第3 款）│    │
│  │19分│          │      │          │戊○○發覺其車│，處有期│    │
│  │許  │          │      │          │牌遭竊。      │徒刑捌月│    │
│  │    │          │      │          │              │。      │    │
├─┼──┼─────┼───┼─────┼───────┼────┼──┤
│三│96年│桃園縣平鎮│葉美珍│5292-DZ號 │以非被告所有之│法條同上│無。│
│  │3 月│市○○街15│所有、│自用小客車│開口扳手竊取，│，處有期│    │
│　│11日│0 巷28弄25│交劉金│車牌2面   │將之懸掛於車號│徒刑捌月│    │
│　│凌晨│號旁空地  │樟使用│          │GT-7171 號自小│。      │    │
│  │3 時│          │      │          │客車後，供己使│        │    │
│　│許  │          │      │          │用。          │        │    │
├─┼──┼─────┼───┼─────┼───────┼────┼──┤
│四│96年│桃園縣桃園│錡宏科│6897-KU號 │以非被告所有之│法條同上│無。│
│　│3 月│市○○路11│技股份│自用小客車│開口扳手竊取。│，處有期│    │
│　│12日│9 巷26弄92│有限公│車牌2面   │              │徒刑捌月│    │
│　│凌晨│號前      │司    │          │              │。      │    │
│  │5 時│          │      │          │              │        │    │
│  │許  │          │      │          │              │        │    │
├─┼──┼─────┼───┼─────┼───────┼────┼──┤
│五│96年│桃園縣平鎮│陳雅芬│車號AY-776│以非被告所有之│竊盜（刑│無。│
│　│4 月│市○○路南│所有，│5 號自小客│鑰匙竊取該車，│法第320 │    │
│　│10日│勢2 段262 │交陳銘│車        │並懸掛7321-JU │條第1 項│    │
│　│凌晨│巷30弄11  │杰使用│          │號車牌。      │），處有│    │
│  │0 時│號後面    │      │          │              │期徒刑伍│    │
│  │30分│          │      │          │              │月。    │    │
│  │許  │          │      │          │              │        │    │
├─┼──┼─────┼───┼─────┼───────┼────┼──┤
│六│96年│新竹縣關西│邱曾來│7321-JU 號│以被告所有之扳│攜帶兇器│扳手│
│　│4 月│鎮錦山里12│好所有│自小客車之│手竊取車牌後，│竊盜（刑│2支 │
│　│11日│鄰附近道路│，交邱│車牌2 面  │並將車牌懸掛在│法第321 │    │
│　│下午│上        │金山使│          │AY-7765 號所竊│條第1 項│    │
│  │1 時│          │用    │          │得之車輛後供己│第3 款）│    │
│  │20分│          │      │          │使用。        │，處有期│    │
│  │許  │          │      │          │              │徒刑捌月│    │
│  │    │          │      │          │              │。      │    │
├─┼──┼─────┼───┼─────┼───────┼────┼──┤
│七│96年│桃園縣楊梅│秦茂松│白鐵油箱1 │徒手竊取。    │竊盜（刑│無。│
│　│4 月│鎮○○路17│      │個        │              │法第320 │    │
│　│11日│0 巷48號前│      │          │              │條第1 項│    │
│  │下午│          │      │          │              │），處有│    │
│  │2 時│          │      │          │              │期徒刑參│    │
│  │20分│          │      │          │              │月。    │    │
│  │許  │          │      │          │              │        │    │
├─┼──┼─────┼───┼─────┼───────┼────┼──┤
│八│96年│桃園縣龍潭│宋和軒│不銹鋼信箱│以其所有之扳手│攜帶兇器│扳手│
│　│4 月│鄉○○路14│      │1 個      │竊取。        │竊盜（刑│2支 │
│　│14日│1 巷8 弄1 │      │          │              │法第321 │    │
│  │凌晨│號前      │      │          │              │條第1 項│    │
│  │3 時│          │      │          │              │第3 款）│    │
│  │20分│          │      │          │              │，處有期│    │
│  │許  │          │      │          │              │徒刑柒月│    │
│  │    │          │      │          │              │。      │    │
├─┼──┼─────┼───┼─────┼───────┼────┼──┤
│九│96年│桃園縣龍潭│陳錫輝│不銹鋼信箱│以其所有之扳手│法條同上│扳手│
│　│4 月│鄉○○路14│      │1 個      │竊取。        │，處有期│2支 │
│　│14日│1 巷8 弄4 │      │          │              │徒刑柒月│    │
│  │凌晨│號前      │      │          │              │。      │    │
│  │3 時│          │      │          │              │        │    │
│  │20分│          │      │          │              │        │    │
│  │許  │          │      │          │              │        │    │
├─┼──┼─────┼───┼─────┼───────┼────┼──┤
│十│96年│桃園縣龍潭│邱進發│狗籠底座、│以其所有之扳手│法條同上│扳手│
│　│4 月│鄉○○街9 │      │門框、放置│竊取。        │，處有期│2支 │
│　│14日│號        │      │狗籠內之烤│              │徒刑柒月│    │
│　│凌晨│          │      │肉架各1 個│              │。      │    │
│  │3 時│          │      │          │              │        │    │
│  │40分│          │      │          │              │        │    │
│  │許  │          │      │          │              │        │    │
└─┴──┴─────┴───┴─────┴───────┴────┴──┘
